最高法院刑事判決　　　　　　　　　　　　　　　八十七年度台上字第一六二○號
　　上　訴　人　甲○○
右上訴人因違反麻醉藥品管理條例案件，不服台灣高等法院中華民國八十六年十二月
十六日第二審判決（八十六年度上訴字第五一○二號，起訴案號：台灣板橋地方法院
檢察署八十六年度偵字第一一八五六號），提起上訴，本院判決如左：
    主  文
上訴駁回。
    理  由
按刑事訴訟法第三百七十七條規定，上訴於第三審法院，非以判決違背法令為理由，
不得為之。是提起第三審上訴，應以原判決違背法令為理由，係屬法定要件。如果上
訴理由狀並未依據卷內訴訟資料，具體指摘原判決不適用何種法則或如何適用不當，
或所指摘原判決違法情事，顯與法律規定得為第三審上訴理由之違法情形，不相適合
時，均應認其上訴為違背法律上之程式，予以駁回。本件原判決綜合調查證據之結果
，認上訴人甲○○犯有麻醉藥品管理條例第十三條之一第二項第一款非法販賣化學合
成麻醉藥品安非他命之事實，已詳其所憑之證據及認定之理由。按事實之認定及證
據之取捨，乃事實審法院之職權，苟無違反經驗法則及論理法則，自難指為違法。原
判決論處上訴人本件罪刑，已詳述其憑據及取捨證據之心證理由，核與證據法則尚無
違背。上訴意旨，仍空言否認非法販賣安非他命，係就原判決已詳為論斷與說明之事
項，再為事實上之爭執，殊非適法之第三審上訴理由。又證人由審判長訊問後，當事
人及辯護人得直接或聲請審判長詰問之，刑事訴訟法第一百六十六條第一項固定有明
文。但該項規定僅為「得」聲請詰問，並非絕對應踐行之程序，苟未踐行是項程序，
亦不得任指為違法。原審訊問證人羅佳桂後，上訴人未直接或聲請審判長詰問該證人
，自不得指有違證據法則。又扣案之塑膠袋，為上訴人所有，供犯罪所用或供犯罪預
備之物，原判決理由二(二)、五已詳述其調查審認之結果，核屬事實審法院採證認事職
權之適法行使，難謂有理由不備或調查未盡之違法。此外，上訴徒憑己意，對原審職
權之適法行使及原判決理由已詳為說明之事項，任意爭辯，顯與法定上訴第三審之形
式要件不符，其上訴違背法律上之程式，應予駁回。本件係上訴不合法律上程式，從
程序上駁回上訴，且原判決係於民國八十六年十二月十六日宣判。台灣台北地方法院
檢察署移送該署八十七年度偵字第二四八八號甲○○非法販賣安非他命案卷，請併入
本件審理，經核該案犯罪時間為八十七年一月二十日，已在原判決宣判之後，難認與
本件有裁判上一罪之連續犯關係，無法併案審理，應退回檢察官另行處理。
據上論結，應依刑事訴訟法第三百九十五條前段，判決如主文。
中      華      民      國    八十七    年      五      月      八      日
                              最高法院刑事第二庭
                                  審判長法官  施  文  仁
                                        法官  陳  炳  煌
                                        法官  張  淳  淙
                                        法官  洪  文  章
                                        法官  林  錦  芳
      右正本證明與原本無異
                                              書  記  官
中      華      民      國    八十七    年      五      月     十三     日
